臺灣新竹地方法院刑事判決
110年度易字第922號
公訴檢察官  臺灣新竹地方檢察署檢察官
被      告  劉力銘



上列被告因恐嚇取財等案件，經檢察官提起公訴（110年度偵字
第14740號），因被告於準備程序進行中，就被訴事實為有罪之
陳述，經本院告知簡式審判程序意旨，並聽取當事人之意見後，
裁定由受命法官獨任依簡式審判程序審理，判決如下：
    主    文
劉力銘犯恐嚇取財未遂罪，累犯，處有期徒刑伍月，如易科罰金
，以新臺幣壹仟元折算壹日。又犯恐嚇危害安全罪，累犯，處拘
役陸拾日，如易科罰金，以新臺幣壹仟元折算壹日。
    事實及理由
一、劉力銘於民國110年12月7日下午6時20分許，在趙士博擔任
    店員位在新竹市○○區○○路000巷000號之全家便利商店新竹金
    福店內，基於恐嚇取財之犯意，假藉洪國祥碰觸之理由，持
    自備牛排刀1支（未扣案）指向洪國祥恫稱：「你碰到我了
    ，我是通緝犯，我剛出來的，你看要如何處理，要嘛3萬元
    （新臺幣，下同）拿出來，不然3、5,000元也可以」等語，
    致洪國祥心生畏懼。
　　斯時劉力銘見站立在超商外之張志賢似持行動電話報警，竟
    另基於恐嚇之犯意，衝出該店手持上開牛排刀指向張志賢，
    並恫稱：「你是不是報警，把手機交出來檢查等語」，且持
    上開牛排刀追逐張志賢，致張志賢心生畏懼，致生危害於生
    命、身體之安全。
　　嗣劉力銘之母陸鳳妹抵達現場，立即阻止劉力銘繼續向洪國
    祥索取不法款項，且警方獲報駕駛巡邏車抵達該店，劉力銘
    見狀趕緊逃逸，恐嚇取財犯行方止於未遂。
二、本案證據，均引用附件檢察官起訴書之記載。另補充證據被
    告劉力銘於本院訊問時之自白。
三、論罪科刑：
  ㈠核被告所為，係犯刑法第346條第3項、第1項之恐嚇取財未遂
    罪及刑法第305條之恐嚇危害安全罪。
  ㈡被告所犯上開2罪，犯意各別，行為互殊，應予分論併罰。
  ㈢被告前因偽造文書、違反毒品危害防制條例、贓物等案件，
    經本院108年度聲字第1792號裁定合併定應執行有期徒刑1年
    6月確定；因違反毒品危害防制條例等案件，經本院108年度
    聲字第1799號裁定合併定應執行有期徒刑9月確定；因違反
    洗錢防制法等案件，經本院108年度金訴字第194號判決判處
    有期徒刑3月確定。上開各罪刑經接續執行後，於109年6月2
    9日假釋付保護管束，於110年3月31日執行完畢，有臺灣高
    等法院被告前案紀錄表附卷可據。其受徒刑之執行完畢，5
    年以內故意再犯本案有期徒刑以上之上揭各罪，均為累犯。
    參酌司法院大法官釋字第775號解釋意旨，本院認被告前已
    因案入監矯正，理應改過遷善，避免再罹刑章，卻未能悔改
    ，於執行完畢後未久，再犯本案各罪，堪認其刑罰反應力薄
    弱，爰均依刑法第47條第1項規定，加重其最低本刑。
  ㈣被告所為恐嚇取財犯行僅止於未遂，爰依刑法第25條第2項規
    定，減輕其刑，並與前述累犯之加重事由，依法先加後減之
    。
  ㈤爰以行為人之責任為基礎，審酌被告在便利商店內持牛排刀
    隨機對洪國祥為本案恐嚇取財犯行，並恐嚇張志賢，造成洪
    國祥、張志賢內心之恐懼，所為並嚴重危害社會治安，本均
    該從重量刑。惟念及被告已坦承犯行，知悉己身所為非是，
    兼衡被告已有悔悟之心，及其生活狀況、智識程度、其他犯
    罪素行等一切情狀，分別量處如主文所示之刑，並均諭知易
    科罰金之折算標準。
  ㈥未扣案之牛排刀因其價值低微，不論是否沒收或追徵，均無
    妨被告罪責、刑罰預防目的之評價，既欠缺刑法上重要性，
    為避免開啟助益甚微之沒收或追徵程序，過度耗費訴訟資源
    而無助於目的之達成，本於比例原則，就此不予另行宣告沒
    收或追徵，併予敘明。
據上論斷，應依刑事訴訟法第273條之1第1項、第299條第1項前
段、第310條之2、第454條第2項，判決如主文。
本案經檢察官廖啟村提起公訴，檢察官黃翊雯到庭執行職務。
中　　華　　民　　國　　111 　年　　2 　　月　　17　　日
                    刑事第四庭  法　官　楊祐庭
以上正本證明與原本無異。
如不服本判決應於收受本判決後20日內向本院提出上訴書狀，上
訴書狀應敘述具體理由。上訴書狀未敘述上訴理由者，應於上訴
期間屆滿後20日內補提理由書狀於本院(均須按他造當事人之人
數附繕本 )「切勿逕送上級法院」。 
中　　華　　民　　國　　111 　年　　2 　　月　　17　　日
                                書記官  陳紀語
附錄本案論罪科刑法條：
刑法第305條：
以加害生命、身體、自由、名譽、財產之事恐嚇他人，致生危害
於安全者，處二年以下有期徒刑、拘役或九千元以下罰金。
刑法第346條：
意圖為自己或第三人不法之所有，以恐嚇使人將本人或第三人之
物交付者，處六月以上五年以下有期徒刑，得併科三萬元以下罰
金。
以前項方法得財產上不法之利益或使第三人得之者，亦同。
前二項之未遂犯罰之。
附件：
臺灣新竹地方檢察署檢察官起訴書
                                    110年度偵字第14740號
　　被　　　告　劉力銘　
上列被告因恐嚇取財等案件，已經偵查終結，認應提起公訴，茲
將犯罪事實及證據並所犯法條分敘如下：
　　　　犯  罪  事  實
一、劉力銘前分別因偽造文書、違反洗錢防制法等案件，經法院
    裁定應執行有期徒刑1年6月確定、判決判處有期徒刑3月確
    定，經接續執行後，於民國109年6月29日假釋出監，假釋期
    間付保護管束，其假釋期間已於110年3月31日期滿，未經撤
    銷假釋，以已執行完畢論。詎仍不知悔改，意圖為自己不法
    之所有，於110年12月7日18時30分許，在趙士博擔任店員、
    位於新竹市○○區○○路000巷000號之全家便利商店新竹金福店
    內，假藉洪國祥碰觸之理由，持自備牛排刀1支（未扣案）
    指向洪國祥恫嚇稱：「你碰到我了，我是通緝犯，我剛出來
    的，你看要如何處理，要嘛新臺幣（下同）3萬元拿出來，
    不然3、5,000元也可以」等語，致洪國祥心生畏懼；劉力銘
    因見站立在該超商外之張志賢似持行動電話報警，竟基於恐
    嚇之犯意，當場衝出該店門口，手持上開牛排刀指向張志賢
    ，並恫嚇稱：「你是不是報警，把手機交出來檢查等語」，
    且持上開牛排刀追逐張志賢，致張志賢心生畏懼，足以危害
    於生命安全。此時，劉力銘之母親陸鳳妹經該店店員通知抵
    達，立即阻擋劉力銘繼續向洪國祥索取不法款項，適警方獲
    報駕駛巡邏車將抵達該店，劉力銘見狀立即逃逸，始未得逞
    。嗣警方於同日21時21分許，在新竹市○○區○○路0號旁頂福
    人行陸橋下方草叢內，當場逮捕劉力銘，始循線查獲上情。
二、案經洪國祥、張志賢訴請新竹市警察局第三分局報告偵辦。
　　　　證據並所犯法條
一、證據清單及待證事實：
編號 證據名稱 待證事實 1 被告劉力銘於警詢時、偵查中、法院羈押庭調查中之供述。 1.坦承於案發時手持前開牛排刀之事實。 2.惟矢口否認有何犯行，辯稱：當時發生什麼事情都不知道，醒來時已經被警察逮捕云云。 2 證人即告訴人洪國祥於警詢時及偵查中之指述、證述。 1.全部犯罪事實。 2.被告當時意識清楚，講話正常，並非無意識之事實。 3 證人即告訴人張志賢於警詢時及偵查中之指述、證述。 1.全部犯罪事實。 2.被告當時意識清楚，講話正常，並非無意識之事實。 4 證人趙士博於警詢時之證述。 全部犯罪事實。 5 證人陸鳳妹於警詢時及偵查中之證述。 案發當天因上開便利超商店員打電話通知被告在超商買2件衣服沒有錢，要其過去付錢，其抵達超商時，問被告買了何衣服，被告表示有人踩到他的腳之事實。 6 偵查報告1份及監視器錄影紀錄擷取照片3張。 佐證全部犯罪事實。 
    綜上，被告犯嫌已堪認定。
二、所犯法條：
    核被告劉力銘所為，係犯刑法第305條第1項之恐嚇及同法第
    346條第3項、第1項之恐嚇取財未遂等罪嫌。被告前分別因
    偽造文書、違反洗錢防制法等案件，分別經法院裁定應執行
    有期徒刑1年6月確定、判決判處有期徒刑3月確定，經接續
    執行後，於109年6月29日假釋出監，假釋期間付保護管束，
    其假釋期間已於110年3月31日期滿，未經撤銷假釋，以已執
    行完畢，有本署刑案資料查註紀錄表1紙附卷可稽，其於有
    期徒刑之執行完畢後，5年內故意再犯本件有期徒刑以上之
    罪，請考量依司法院大法官釋字第775號解釋意旨，是否依
    刑法第47條第1項規定裁量加重其刑。被告所犯上開2罪間，
    犯意各別，行為互殊，請予以分論併罰。
三、依刑事訴訟法第251條第1項提起公訴。
　　此　致
臺灣新竹地方法院
中　　華　　民　　國　 110　　年　　12　　月　　21　　日
　　                         檢　察　官　廖  啟  村　
本件正本證明與原本無異
中　　華　　民　　國　 110　  年　  12　  月　  24    日
　　                         書　記　官　陳  德  倫